【裁判字號】    97,訴,1325
【裁判日期】    971030
【裁判案由】    違反毒品危害防制條例
【裁判全文】
臺灣屏東地方法院刑事判決              97年度訴字第1325號
公  訴  人  臺灣屏東地方法院檢察署檢察官
被      告  甲○○
                    （現另案於臺灣屏東監獄竹田分監執行）
上列被告因違反毒品危害防制條例案件，經檢察官提起公訴（97
年度毒偵字第1667號），被告於準備程序期日就被訴事實為有罪
之陳述，本院合議庭裁定由受命法官獨任進行簡式審判程序，判
決如下：
    主  文
甲○○施用第一級毒品，累犯，處有期徒刑捌月。
    事  實
一、甲○○前於(1)民國82年間因違反肅清煙毒條例案件，經本院
    以82年度訴字第813 號判決處有期徒刑2 年，復經臺灣高等
    法院高雄分院以83年上訴字第777 號判決駁回上訴確定；(2)
    於83年間因違反麻醉藥品管制條例案件，經本院以83年度訴
    字第679 號判決處有期徒刑4 月確定；(3)於83年間因違反肅
    清煙毒條例案件，經臺灣高等法院高雄分院以83年度上訴字
    第3330號判決處有期徒刑3 年3 月確定；(4)於83年間因違反
    麻醉藥品管理條例案件，經本院83年度訴字第964 號判決處
    有期徒刑8 月確定。上開第(2)、(3)及(4)部分並經臺灣高等法
    院高雄分院以84年聲字第249 號裁定定其應執行之刑為有期
    徒刑3 年10月確定，並與上開第(1)部分接續執行。甲○○遂
    於84年4 月11日入監執行，嗣於85年10月24日縮短刑期假釋
    出監，後因其於假釋期間內再因贓物案件，經臺灣高等法院
    高雄分院以88年上訴緝字第2 號判決處有期徒刑3 月確定，
    前開假釋便遭撤銷，甲○○於91年2 月12日入監執行殘刑，
    而於94年8 月11日縮刑期滿，翌日出監。甲○○另於95年間
    因施用毒品，經本院以95年度毒聲字第307 號裁定送勒戒處
    所施以觀察、勒戒，因認有繼續施用毒品之傾向，再經本院
    以95年度毒聲字第374 號裁定令入戒治處所施以強制戒治，
    後於96年11月14日強制戒治期滿釋放出所，並經臺灣屏東地
    方法院檢察署檢察官以96年度戒毒偵字第64號不起訴處分確
    定。
二、詎甲○○仍未戒除毒癮，復基於施用第一級毒品海洛因之犯
    意，於97年7 月8 日上午11時40分許為警採尿時回溯72小時
    內某時，在其位於屏東縣新園鄉新園村媽祖三巷101 號之住
    所內，以將海洛因置入針筒內加水稀釋後持以注射手臂之方
    式，施用第一級毒品海洛因1 次。嗣於同日上午10時50分許
    ，經警持本院97年度聲搜字第474 號搜索票，至甲○○上開
    住處搜索，並得其同意採尿送驗，始悉上情。
三、案經屏東縣政府警察局屏東分局報請臺灣屏東地方法院檢察
    署檢察官偵查起訴。
    理  由
一、按除被告所犯為死刑、無期徒刑、最輕本刑為3 年以上有期
    徒刑之罪或高等法院管轄第一審案件者外，於法院行準備程
    序進行中，被告先就被訴事實為有罪之陳述時，審判長得告
    知被告簡式審判程序之旨，並聽取當事人、代理人、辯護人
    及輔佐人之意見後，裁定進行簡式審判程序，刑事訴訟法第
    273 條之1 第1 項定有明文，本件被告所為係犯死刑、無期
    徒刑、最輕本刑為3 年以上有期徒刑以外之罪，其於準備程
    序中就被訴事實為有罪之陳述，經法官告知簡式審判程序之
    旨，並聽取公訴人、被告之意見後，本院合議庭乃裁定由受
    命法官獨任進行簡式審判程序，合先敘明。又簡式審判程序
    之證據調查，不受刑事訴訟法第159 條第1 項、第161 條之
    2 、第161 條之3 、第163 條之1 及第164 條至第170 條規
    定之限制，刑事訴訟法第273 條之2 亦定有明文，故本件審
    理依該規定，亦排除嚴格證據調查，併予敘明。
二、上揭事實，業據被告於本院審理時坦承不諱（見本院卷第22
    頁反面、第24頁反面至第28頁反面），另被告經採尿送驗結
    果，確呈嗎啡陽性反應，此有臺灣檢驗科技股份有限公司於
    97 年7月23日出具之檢驗報告1 紙（見警卷第10頁）、屏東
    縣政府警察局東港分局偵查隊毒品案件涉嫌人尿液採證編號
    姓名對照表1 紙（見警卷第8 頁）在卷可按。此外，復有本
    院97年度聲搜字第474 號搜索票1 紙（見警卷第3 頁）、屏
    東縣警察局東港分局搜索筆錄1 份（見警卷第4 頁至第5 頁
    ）、照片5 張（見警卷第11頁至第13頁）存卷可佐。是被告
    上開自白核與事實相符，堪以採信。再被告先前如事實欄第
    一部分所載，前於95年間因施用毒品，經本院以95年度毒聲
    字第307 號裁定送勒戒處所施以觀察、勒戒，因認有繼續施
    用毒品之傾向，再經本院以95年度毒聲字第374 號裁定令入
    戒治處所施以強制戒治，而於96年11月14日強制戒治期滿釋
    放出所乙情，有臺灣高等法院被告前案紀錄表1 份在卷足憑
    。故本件事證已臻明確，被告於強制戒治執行完畢釋放後5
    年內，再犯本件施用第一級毒品海洛因之犯行洵堪認定，自
    應依法論科。
三、查海洛因係屬毒品危害防制條例第2 條第2 項第1 款所規定
    之第一級毒品，故核被告所為係犯毒品危害防制條例第10條
    第1 項之施用第一級毒品罪。被告非法持有第一級毒品海洛
    因之低度行為，已為其進而施用之高度行為所吸收，故不另
    論罪。又被告曾有如事實欄第一部分所載之犯罪科刑執行情
    形，有上開前案紀錄表1 份附卷可按，其於有期徒刑執行完
    畢後，5 年以內故意再犯本件有期徒刑以上之罪，為累犯，
    應依刑法第47條第1 項規定加重其刑。爰審酌被告前曾因施
    用毒品案件，經觀察、勒戒及強制戒治後，仍再犯本件之罪
    ，足見其毫無悔意，戒癮之意志力甚為薄弱，惟念及其施用
    毒品之犯行，在本質上乃屬戕害自身身心健康之行為，且能
    坦承犯行，犯罪後之態度良好等一切情狀，遂依公訴人之請
    量處如主文所示之刑，以資懲儆。
據上論斷，應依刑事訴訟法第273 條之1 第1 項、第299 條第1
項前段，毒品危害防制條例第10條第1 項，刑法第11條前段、第
47 條 第1 項，判決如主文。
本案經檢察官李侑姿到庭執行職務
中    華    民    國    97    年    10    月    30    日
                  刑事第五庭    法  官  程士傑
以上正本證明與原本無異。
如不服本判決應於收受本判決送達後10日內向本院提出上訴書狀
，其未敘述上訴理由者，應於上訴期間屆滿後20日內向本院補提
理由書狀（均須按他造當事人之人數附繕本）「切勿逕送上級法
院」
中    華    民    國    97    年    10    月    30    日
                                書記官  孫秀桃
附錄論罪科刑法條：
毒品危害防制條例第10條第1項
施用第一級毒品者，處 6 月以上 5 年以下有期徒刑。


司法院資訊處製作；財團法人民間司法改革基金會備份。
